【裁判字號】    97,裁,2150
【裁判日期】    970331
【裁判案由】    土地增值稅
【裁判全文】
最  高  行  政  法  院  裁  定
                                     97年度裁字第02150號
抗  告  人  甲○○○
訴訟代理人  乙○○
上列抗告人因與相對人臺北縣政府稅捐稽徵處間土地增值稅事件
，對於中華民國96年6月11日臺北高等行政法院95年度訴字第408
5號裁定，提起抗告，本院裁定如下︰
    主  文
抗告駁回。
抗告訴訟費用由抗告人負擔。
    理  由
一、按抗告法院認抗告為不合法或無理由者，應為駁回抗告之裁
    定。
二、原裁定以：相對人民國95年3月1日北稅法字第0950021295號
    復查決定書（下稱系爭復查決定書），於95年3月10日送達
    ，已生合法送達之效力。抗告人若不服原處分，應自該復查
    決定書達到之次日起30日內提起訴願，其提起訴願之期間末
    日為95年4月10日，然抗告人遲至95年4月11日始提起訴願，
    已逾法定期間，自為法所不許。抗告人復對之提起行政訴訟
    ，即屬不備起訴要件，顯不合法，乃駁回抗告人在原審之訴
    。
三、按訴願之提起，應自行政處分達到或公告期滿之次日起30日
    內為之，為訴願法第14條第1項所明定。提起撤銷訴訟以已
    經合法訴願為前提，否則為起訴不備要件，行政法院應以裁
    定駁回之，亦為行政訴訟法第4條第1項及第107條第1項第10
    款所規定。又「送達，不能依前2條規定為之者，得將文書
    寄存送達地之地方自治或警察機關，並作送達通知書2份，1
    份黏貼於應受送達人住居所、事務所、營業所或其就業處所
    門首，另1份交由鄰居轉交或置於該送達處所信箱或其他適
    當位置，以為送達。前項情形，由郵政機關為送達者，得將
    文書寄存於送達地之郵政機關。」行政程序法第74條第1項
    及第2項定有明文。經查，系爭復查決定書郵務送達至抗告
    人住所，不獲會晤應受送達人，郵務人員乃於95年3月10日
    將之寄存於郵局，並製作通知書2份，1份黏貼於抗告人住居
    所門首，1份置於應受送達處所信箱或其他適當位置，有台
    北縣政府稅捐稽徵處送達證書附原處分卷足稽，是該復查決
    定書之寄存送達，自屬合法，應認於寄存當日即發生送達之
    效力。則抗告人提起訴願之期間，應自95年3月11日起算30
    天，至95年4月10日屆滿（95年4月9日為星期日，順延1天）
    ，而抗告人遲至95年4月11日始提起訴願，有訴願書上所蓋
    之日戳可考。因而抗告人提起訴願，已逾法定期間。雖抗告
    人主張本件訴願期間應以「利害關係人知悉日」為計算標準
    ，而其知悉日為95年3月12日，並未逾期等語。然抗告人為
    系爭復查決定之相對人，非屬有利害關係之第三人，自無知
    悉在後而應自知悉時起算之問題。又依行政程序法第74條所
    為之寄存送達，無論應受送達人實際上於何時受領文書，均
    以寄存之日，視為收受送達之日，而發生送達之效力。系爭
    復查決定書既於95年3月10日寄存郵局，自應於該日發生送
    達之效力。從而，原法院以抗告人訴願逾期為由，裁定駁回
    其在原法院之訴，揆諸前開說明，並無不合。抗告意旨，求
    予廢棄，為無理由，應予駁回。
四、依行政訴訟法第104條、民事訴訟法第95條、第78條，裁定
    如主文。
中    華    民    國    97    年    3     月    31    日
                    最高行政法院第六庭
                        審判長法官  林  奇  福
                              法官  葉  百  修
                              法官  藍  獻  林
                              法官  林  清  祥
                              法官  鄭  小  康
以  上  正  本  證  明  與  原  本  無  異
中    華    民    國    97    年    4     月    1     日
                              書記官  葛  雅  慎


司法院資訊處製作；財團法人民間司法改革基金會備份。
